【裁判字號】    90,交訴,5
【裁判日期】    900503
【裁判案由】    過失致死等
【裁判全文】
臺灣苗栗地方法院刑事判決                              九十年度交訴字第五號
    公  訴  人  臺灣苗栗地方法院檢察署檢察官
    被      告  乙○○
                丙○○
    共      同
    選任辯護人  彭火炎
                張玉琳
右列被告因過失致人於死等案件，經檢察官提起公訴（八十九年度偵字第四五四五、
五○○六號），本院判決如左：
    主  文
乙○○因過失致人於死，處有期徒刑陸月。又駕駛動力交通工具肇事，致人死傷而逃
逸，處有期徒刑壹年。應執行有期徒刑壹年肆月，緩刑伍年。
丙○○教唆駕駛動力交通工具肇事，致人死傷而逃逸，處有期徒刑壹年。緩刑伍年。
    事  實
一、乙○○、丙○○、李肇坤三人於民國八十九年十月九日凌晨一時許，由新竹市區
    駕車前往苗栗縣頭份鎮後庄里「最美人ＫＴＶ酒店」飲酒作樂，於同日凌晨五時
    許離開前開酒店時，由乙○○酒後駕駛車號ＨＳ─八六五九號自用小客車，搭載
    丙○○（坐於右前座）與李肇崑、及酒店小姐陳真真（藝名芳琳），沿頭份鎮○
    ○里○○路由西往東方向行駛，於同日凌晨五時十五分許，途經苗栗縣頭份鎮○
    ○里○○路「永貞宮」前設有閃黃燈號誌燈之交岔路口，原應注意汽車行進中駕
    駛人應注意車前狀況，隨時採取必要安全措施。而依當時情形又無不能注意之情
    事，竟疏於注意及此，貿然以逾時速六十公里之速度前進，而因車速過快及未注
    意車前狀況，不慎撞及正由北往南方向步行，越過該路段行走至道路中間線上之
    婦人黃春妹，致黃春妹傷重當場死亡，乙○○肇事後原欲停車救護，惟乙○○因
    受丙○○教唆「趕快走，要不然就完了」，致乙○○於肇事造成黃春妹死亡後仍
    加速逃逸。
二、案經台灣苗栗地方法院檢察署檢察官據報相驗自動檢舉及經苗栗縣警察局頭份分
    局報請同署檢察官偵查起訴。
    理  由
一、訊之被告乙○○並不否認駕車肇事致黃春妹死亡及肇事後駕車逃逸之犯罪事實，
    惟否認有刑事責任，並辯稱：肇事當時為早上五時許，天色尚暗視線不佳，被告
    人又違規未走天橋，逕由地面穿越，且事出突然，任何人處在此情況下，均無法
    避免車禍之發生，伊實無刑事責任云云；被告丙○○則矢口否認有教唆被告乙○
    ○駕車逃逸之事實，並辯稱：伊從酒店出來上車後就睡覺，肇事時伊不知情，也
    不知道酒店小姐有無下車，伊已記不情楚有無教唆乙○○肇事逃逸云云，惟查，
    按駕駛人應注意車前狀況，隨時採取必要安全措施。道路交通安全規則第九十四
    條第三項定有明文。被告駕車自應注意上述道路交通安全規定。又依附卷之交通
    事故調查報告表所載，本件肇事時、地之天候、路況皆良好。則肇事彼時，被告
    亦無不能注意之情事。渠竟疏未注意及此，而貿然以超過時速六十公里快速前行
    致直接撞擊被害人黃春妹當場死亡。可證被告乙○○之駕車失當行為，顯有過失
    。再如上開檢察官相驗所見，被害人確因本件車禍致死。則被告過失駕車肇事行
    為，與被害人之死亡結果間，自具有相當因果關係。被告丙○○前揭犯罪事實業
    據死者家屬甲○○指述甚詳，核與車禍目擊證人即案發時路過肇事地點之陳建昌
    在警訊中證述、證人即肇事前後均在前開肇事車輛上之陳真真警偵訊證述情節均
    相符合，且肇事時同車之李肇坤警訊中亦證述：肇事之後伊有聽見丙○○在說話
    等情，顯見被告丙○○所辯不知情及不記得有無教唆肇事逃逸乙節，係卸責之詞
    ，不足採信。此外又有交通事故調查報告表、肇事車輛照片、陳屍現場照片、酒
    精測試值三紙等附卷可稽，另本件車禍被害人黃春妹因此車禍而死亡，亦經台灣
    苗栗地方法院檢察署檢察官督同檢驗員相驗屬實，製有相驗筆錄、相驗屍體證明
    書、驗斷書在卷可憑。從而被告乙○○過失致死及肇事逃逸、被告丙○○教唆肇
    事逃逸之犯行，均堪以認定。
二、核被告乙○○所為，係犯刑法第二百七十六條第一項之過失傷害罪、刑法第一百
    八十五條之四之公共危險罪。被告丙○○所為，係犯刑法第一百八十五條之四、
    刑法第二十九條之教唆肇事逃逸之公共危險罪。被告乙○○所犯上開二罪間，犯
    意各別、行為互殊，罪名不同，應予分論併罰。爰審酌被告等過失程度之輕重、
    被害人亦應負過失責任、被告肇事後態度、及肇事後被告已與被害人家屬達成民
    事和解 (參卷附和解書、調解書)並賠償損害等一切情狀，分別量處如主文所示
    之刑。並定被告乙○○應執行之刑。又查被告等前未曾受有期徒刑以上刑之宣告
    ，有台灣高等法院被告全國前案紀錄表在卷可按。被告等經此教訓，當知謹慎而
    無再犯之虞，本院認所宣告之刑，以暫不執行為宜，爰併宣告緩刑伍年，以勵自
    新。
據上論斷，應依刑事訴訟法第二百九十九條第一項前段、刑法第一百八十五條之四、
第二百七十六條第一項、第二十九條第一項、第二項、第五十一條第五款、第七十四
條第一款，罰金罰鍰提高標準條例第一條前段，判決如主文。
本案經檢察官 吳 義 聰 到庭執行職務
中    華    民    國    九十      年    五        月      三        日
                                      台灣苗栗地方法院交通法庭
                                          法  官  林  誌  誠
右正本證明與原本無異。
如不服本判決，應於送達後十日內向本院提出上訴狀(須附繕本)，上訴於台灣高等
法院台中分院。
                                          書記官  蕭  榮  峰
中    華    民    國    九十      年    五        月      三        日
附錄法條：刑法第二百七十六條第一項、第一百八十五條之四
中華民國刑法第二百七十六條
(過失致死罪)
因過失致人於死者，處二年以下有期徒刑、拘役或二千元以下罰金。
從事業務之人，因業務上之過失犯前項之罪者，處五年以下有期徒刑或拘役，得併科
三千元以下罰金。
中華民國刑法第一百八十五條之四
駕駛動力交通工具肇事，致人死傷而逃逸者，處六月以上五年以下有期徒刑。


司法院資訊處製作；財團法人民間司法改革基金會備份。
